臺北高等行政法院裁定
111年度救字第135號
聲  請  人  姜榮昇                                  
上列聲請人因交通裁決、訴訟救助事件，不服臺灣臺北地方法院
民國111年6月27日111年度交字第370號、111年度救字第38號行
政訴訟裁定，提起抗告（本院111年度交抗字第40號），並聲請
訴訟救助，就訴訟救助部分，本院裁定如下：
    主  文
聲請駁回。
聲請訴訟費用由聲請人負擔。
    理  由
一、聲請意旨略以：聲請人與相對人臺北市政府交通局間因交通
    違規事件而提起行政訴訟並聲請訴訟救助，前經臺灣臺北地
    方法院以111年度交字第370號、111年度救字第38號行政訴
    訟裁定，一併移送本院；因聲請人具有中低收入戶證明，且
    已釋明無資力支出訴訟費用之事實，復本件訴訟並非顯無勝
    訴之望，爰聲請法院准予訴訟救助等語。
二、按當事人無資力支出訴訟費用者，行政法院應依聲請，以裁
    定准予訴訟救助，但顯無勝訴之望者，不在此限；聲請人無
    資力支出訴訟費用之事由應釋明之；前項釋明，得由受訴行
    政法院管轄區域內有資力之人出具保證書代之，行政訴訟法
    第101條、第102條第2項、第3項定有明文。而所謂無資力，
    係指窘於生活，且缺乏經濟上之信用者而言；法院調查聲請
    人是否無資力支出訴訟費用，專就聲請人提出之證據為之，
    如聲請人並未提出證據，或依其提出之證據，未能信其無資
    力支出訴訟費用之主張為真實，即應將其聲請駁回，無依職
    權調查或定期命補正之必要。
三、經查：聲請人因交通裁決、訴訟救助事件，不服臺灣臺北地
    方法院民國111年6月27日111年度交字第370號、111年度救
    字第38號行政訴訟裁定，提起抗告（本院111年度交抗字第4
    0號），並聲請訴訟救助，固據提出臺北市○○區公所111年度
    中低收入老人生活津貼資格審查結果通知書為憑；然中低收
    入戶標準乃行政主管機關為提供社會救助所設立之核定標準
    ，與法院就有無資力支出訴訟費用之認定，係屬二事。復關
    於社會救助法第4條之1第1項規定之中低收入戶，係指符合
    家庭總收入平均分配全家人口，每人每月不超過最低生活費
    1.5倍，且家庭財產未超過中央、直轄市主管機關公告之當
    年度一定金額者，作為核發救助金額若干之標準，並非全然
    無資力；則聲請人雖主張其為中低收入戶，本院仍應審究有
    何缺乏經濟上信用之情事，方屬無資力支出訴訟費用，但其
    僅提出中低收入戶證明，並無提出其他能即時調查之證據，
    不足認窘於生活且缺乏經濟上之信用，未能信其無資力支出
    訴訟費用之主張為真實。是聲請人未能具體釋明本件有何無
    資力支出訴訟費用之事由，或已由有資力之人出具保證書代
    之，其聲請訴訟救助，為無理由，應予駁回。
四、依行政訴訟法第104條，民事訴訟法第95條、第78條，裁定
    如主文。
中　　華　　民　　國　　111 　年　　10　　月　　12　　日
                   臺北高等行政法院第一庭
                             審判長法  官  蕭忠仁
                                   法  官  羅月君
                                   法  官  黃翊哲
上為正本係照原本作成。
不得抗告。
中　　華　　民　　國　　111 　年　　10　　月　　12　　日
　　　　　　　　　　　　　　     　書記官　李芸宜